# 求教陈版主，私募基金对外投资及基金管理方对外投资的财务核算

提问人：donglianjiayou2 时间：2022-03-20 18:43:05
求教陈版主：
1 、按照金融资产的新准则，对于私募基金对外投资，持股比例小于30%且不具有重大影响的，作为金融资产核算，私募基金持有年限 5 年左右。财务作为金融资产核算，是按照以公允价值计量且其变动计入损益的金融资产，按照其预计持有年限列报为其他非流动金融资产或其他流动金融资产吗？对于其公允价值的变动，因为每年被投资单位没有进行资产评估，是否可以按照净资产的账面价值及持股比例来调整其金融资产价值，并确认为公允价值变动损益。还是应该确认为以公允价值计量且其变动计入其他综合收益的金融资产呢？
2 、作为私募基金的普通合伙人也是基金管理方，对私募基金承担无限连带责任，但持股比例均低于30%，其对外投资入股私募基金形成的股权，是按照金融资产及是否对私募基金产生重大影响来进行财务核算呢，因为普通合伙人其对私募基金进行管理，是否应该纳入合并范围呢；还是按照与有限合伙人的持股比例来确定并表的主体呢。另外，其财务科目应该按照金融资产核算，按照以公允价值计量且其变动计入损益的金融资产，还是应该列为长期股权投资呢？

回答人：chenyiwei
1 、照以公允价值计量且其变动计入损益的金融资产，按照其预计持有年限列报为其他非流动金融资产或其他流动金融资产。不建议直接“按照净资产的账面价值及持股比例来调整其金融资产价值，并确认为公允价值变动损益”。对该金融资产的公允价值计量首先是建立在对底层投资资产进行合理估值的基础上的。
不应将对私募基金等有限寿命主体的投资指定为以公允价值计量且其变动计入其他综合收益的金融资产。
2 、普通合伙人属于代理人，不控制其所管理的有限合伙企业，习惯上作为金融资产核算。（也有观点认为具有重大影响，应按权益法核算。）不应将其所管理的基金纳入合并报表范围。